【裁判字號】    88,易,4486
【裁判日期】    890830
【裁判案由】    傷害
【裁判全文】
臺灣高雄地方法院刑事判決                        八十八年度易字第四四八六號
    公  訴  人  臺灣高雄地方法院檢察署檢察官
    被      告  乙○○
右列被告因傷害案件，經檢察官提起公訴（八十八年度偵緝字第一０四四號），本院
判決如左︰
    主  文
乙○○傷害人之身體，處拘役肆拾日，如易科罰金以佰元折算壹日。
    事  實
一、乙○○與丙○○原為朋友關係，因故而生有糾紛，民國八十七年二月四日凌晨二
    時許，乙○○前往高雄市新興區○○○路六號二樓瑞城舞廳消費時，與在該舞廳
    工作之丙○○發生爭執，一時氣憤，竟萌生傷害之故意，徒手毆打丙○○之頭、
    腹部，且致丙○○往後跌而頭部撞擊牆壁及摔倒，丙○○並因此受有頭頂挫裂傷
    約三×一公分、右下腿挫傷瘀血三×二公分、右手腕挫傷二×一公分、右腹部挫
    傷瘀血及右下肋骨挫傷疼痛等傷害。
二、案經丙○○訴由高雄市政府警察局新興分局報請臺灣高雄地方法院檢察署檢察官
    偵查起訴。
    理  由
一、訊據被告乙○○對於右揭時日在瑞城舞廳地與告訴人丙○○發生爭執之情，固為
    坦承，惟矢口否認傷害犯行，並辯稱：伊當時去瑞城舞廳消費後準備離去時，告
    訴人叫我並拉我的手，伊叫她放手，她不放，伊才撇開她，伊並未出手打她云云
    。經查右揭事實，業據告訴人指訴甚詳，復有高雄市立大同醫院診斷證明書一份
    可稽，且證人甲○○亦迭於偵訊及本院訊問時證稱：伊當時在瑞城舞廳擔任現場
    經理，告訴人與一名男子在靠近舞廳出口處發生口角，好像是為了金錢、感情上
    之糾紛，雙方拉扯快到舞廳出口處，當時圍了很多人，伊過去了解時，見告訴人
    之頭部業已受傷了等語（見八十八年偵緝字第一０四四號卷第十五頁背面及本院
    八十九年四月二十五日訊問筆錄），更況再參以前開高雄市立大同醫院診斷證明
    書所載告訴人所受之頭頂挫裂傷約三×一公分、右下腿挫傷瘀血三×二公分、右
    手腕挫傷二×一公分、右腹部挫傷瘀血及右下肋骨挫傷疼痛等傷害情形，除堪認
    與告訴人指訴遭被告徒手毆打其頭、腹部，並使其往後跌而頭部撞擊牆壁及摔倒
    等過程所可能遭受之傷害情形，並無何齲齬之處外，依前開傷勢遍及頭頂部及腹
    部，且均係挫裂傷或瘀血，顯非自行傷害等情綜合以觀，告訴人指訴之情節，應
    屬事實而可採信，被告所辯云云，無非事後卸責之詞，不足為信，事證明確，被
    告犯行洵堪認定。
二、核被告所為，係犯刑法第二百七十七條第一項之傷害罪。審酌被告僅因一時爭執
    ，竟出手傷害他人身體，且犯後猶否認犯行，犯後態度難認良好，然參以其先前
    未曾受有期徒刑以上刑之宣告，有本院被告全國前案紀錄表及臺灣高雄地方法院
    檢察署刑案資料查註紀錄表可參，素行尚非不良，且念其係一時衝動而為上開犯
    行，並參酌告訴人所受傷害情形等一切情狀，量處如主文所示之刑，並諭知易科
    罰金之折算標準，以示懲儆。
據上論斷，應依刑事訴訟法第二百九十九條第一項前段，刑法第二百七十七條第一項
、第四十一條，罰金罰鍰提高標準條例第一條前段、第二條，判決如主文。
本案經檢察官林在培到庭執行職務。
中      華      民      國    八十九    年      八      月     三十     日
                                    臺灣高雄地方法院刑事第二庭
                                        法  官    陳  威  龍
右正本證明與原本無異。
如不服本判決，應於送達後十日內，向本院提出上訴狀。
    書記官    林  雯  琪
中      華      民      國    八十九    年      九      月      一      日
附錄本判決論罪之法條全文
刑法第二百七十七條條第一項
  傷害人之身體或健康者，處三年以下有期徒刑、拘役或一千元以罰金。


司法院資訊處製作；財團法人民間司法改革基金會備份。
